---
title: "ggplot2 Basics"
author: Carlos Guadián
output: github_document
---

```{r setup, include=FALSE}
knitr::opts_chunk$set(echo = TRUE)
options(repos = list(CRAN="http://cran.rstudio.com/"))
```

## Basics
*ggplot2* se basa en la gramática de los gráficos, que es un sistema para describir y construir visualizaciones de datos. 

La idea esencial detrás de la gramática de los gráficos es que se puede construir cualquier gráfico a partir de los mismos componentes básicos, como bloques de construcción. 

Estos bloques de construcción incluyen:

- Un conjunto de datos
- Un conjunto de geom: Un geom se refiere al objeto geométrico utilizado para representar sus datos. Por ejemplo, puede utilizar puntos para crear un gráfico de dispersión, barras para crear un gráfico de barras, líneas para crear un diagrama de líneas, etc. 
- Un conjunto de atributos estéticos: Una estética es una propiedad visual de un objeto en su gráfico. Puedes pensar en una estética como una conexión, o un mapeo, entre una característica visual en tu gráfico y una variable en tus datos. Por ejemplo, en un gráfico de dispersión, la estética incluye cosas como el tamaño, la forma, el color o la ubicación (eje x, eje y) de los puntos de datos. 

Para crear un gráfico con ggplot2, primero se elige un conjunto de datos. A continuación, se determina cómo organizar visualmente sus datos en un sistema de coordenadas mediante la elección de un geom para representar sus puntos de datos y la estética para trazar sus variables. 

## Preparar los datos
Vamos a utilizar ggplot2 y los datos de Palmer Penguins, por lo tanto si no están instalados hay que hacerlo. Si ya los enéis pasar al siguiente punto.

```{r}
install.packages("ggplot2")
install.packages("palmerpenguins")
```

Una vez instalados vamos a cargar ambos paquetes.

```{r}
library("ggplot2")
library("palmerpenguins")
```

Primero vamos a examinar el paquete de datos de Palmer Penguins.

```{r}
data("penguins")
View(penguins)
```

El conjunto de datos de pingüinos contiene medidas de tamaño de tres especies de pingüinos (Adelia, Barbijo y Papúa) que viven en el archipiélago de Palmer, en la Antártida. Las columnas incluyen información como la masa corporal, la longitud de las aletas y la longitud del pico. 

## Crear un gráfico con ggplot2
Supongamos que queremos trazar la relación entre la masa corporal y la longitud de las aletas en las tres especies de pingüinos. 

Un gráfico de dispersión de puntos sería una forma eficaz de mostrar la relación entre las dos variables. 

Podemos poner la longitud de la aleta en el eje x y la masa corporal en el eje y. 

Para escribir la función utilizaremos los siguientes elementos:

- ggplot(datos = penguins): El primer argumento de la función ggplot() es el conjunto de datos a utilizar en el gráfico. En este caso, es "penguins".
- +: A continuación, se añade un símbolo "+" para añadir una nueva capa a tu gráfico.
- geom_point(): La función geom_point() utiliza puntos para crear gráficos de dispersión, la función geom_bar utiliza barras para crear gráficos de barras, etc.
- (mapping = aes(x = flipper_length_mm, y = body_mass_g)): El argumento de mapeo siempre está emparejado con la función aes(). Los argumentos x e y de la función aes() especifican qué variables se asignan al eje x y al eje y del sistema de coordenadas. En este caso, se desea asignar la variable "flipper_length_mm" al eje x, y la variable "body_mass_g" al eje y.

```{r}
ggplot(data = penguins) + geom_point(mapping = aes(x = flipper_length_mm, y = body_mass_g))
```

Podemos añadir a mapping por ejemplo color identificado a especies, una forma a la isla en la que viven y un tamaño dependiendo de si son machos o hembras.

```{r}
#para evitar errores con NA primero creamos un dataset con ellos, así podremos asignar size al sexo de los pingüinos sin error.
complete_penguins <- penguins[complete.cases(penguins), ]
ggplot(data = complete_penguins) + geom_point(mapping = aes(x = flipper_length_mm, y = body_mass_g, color = species, shape = island, size = sex))
```

Si tenemos un gráfico con muchos puntos, igual es interesante utilizar alpha para dar transparencia en base a una categoría.

```{r}
ggplot(data = penguins) + geom_point(mapping = aes(x = flipper_length_mm, y = body_mass_g, alpha = species))
```

O incluso nos puede interesar que el color de los puntos sea de uno determinado en lugar de adoptar los de una categoría específica.

```{r}
ggplot(data = penguins) + geom_point(mapping = aes(x = flipper_length_mm, y = body_mass_g), color = "purple")
```

## Vamos a hacer alguna variante en el código...
En lugar de usar mapping, podemos ponerlo todo mediante capas.

Vamos a poner a cada especie un color y una forma diferente a cada isla, además añadimos un título al gráfico. Es esta forma vamos a poder hacer una lectura mucho más profunda de los datos.

```{r}
ggplot(data=penguins, aes(x=flipper_length_mm,y=body_mass_g)) + 
  geom_point(aes(color=species, shape=island)) + 
  labs(title='Palmer Penguins: Body Mass vs. Flipper Length')
```

Aún podemos profundizar más. Vamos a generar un gráfico por especie.

```{r}
ggplot(data=penguins, aes(x=flipper_length_mm,y=body_mass_g)) + 
  geom_point(aes(color=species, shape=species)) + facet_wrap(~species) + 
  labs(title='Palmer Penguins: Body Mass vs. Flipper Length')
```
Y si probamos, por ejemplo podemos obtener una lectura más interesante si el color se lo asignamos a la isla.

```{r}
ggplot(data=penguins,aes(x=body_mass_g, y=flipper_length_mm)) + 
  geom_point(aes(color=island,shape=species))+facet_wrap(~species) 
```

## Cheat Sheet
https://github.com/rstudio/cheatsheets/blob/master/data-visualization-2.1.pdf