---
title: "Utilizando diferentes geom()"
author: Carlos Guadián
output: github_document
---

```{r setup, include=FALSE}
knitr::opts_chunk$set(echo = TRUE)
options(repos = list(CRAN="http://cran.rstudio.com/"))
```

## Utilizando diferentes geoms
La función geom() nos facilitará hacer diferentes gráficos. De puntos, barras, líneas...

Para cambiar el gráfico sólo tendremos que cambiar el geom().

Vamos a hacer una prueba con el dataset penguins.

```{r}
library("ggplot2")
library("palmerpenguins")
data("penguins")
```

Primero vamos a reproducir el scatterplot que ya habíamos hecho anteriormente.

```{r}
ggplot(data = penguins) + geom_point(mapping = aes(x = flipper_length_mm, y = body_mass_g))
```

## SMOOTHING
Vamos a cambiar geom() y ver lo que ocurre.

```{r}
ggplot(data = penguins) + geom_smooth(mapping = aes(x = flipper_length_mm, y = body_mass_g))
```

A pesar que son los mismos datos, ya no tenemos un conjunto de puntos, tenemos una línea que nos muestra la tendencia general de los datos, ofreciendo otra perspectiva diferente.

El uso de un geom() no excluye el uso de otro simultáneamente. Por ejemplo, podemos utilizar geom_point y geom_smooth para visualizar más claro la correlación y la tendencia de los datos.

```{r}
ggplot(data = penguins) + geom_smooth(mapping = aes(x = flipper_length_mm, y = body_mass_g)) + geom_point(mapping = aes(x = flipper_length_mm, y = body_mass_g))
```

Con geom_smooth() también podemos aplicar diferentes líneas en base a una variable con diferentes categorías, por ejemplo a las especies para diferenciarlas unas de otras y ver las diferentes tendencias.

```{r}
ggplot(data = penguins) + geom_smooth(mapping = aes(x = flipper_length_mm, y = body_mass_g, linetype = species))
```

A geom_smooth() se le pueden aplicar dos métodos para sacar el máximo partido a su visualización. Para menos de 1000 puntos podemos aplicar "method = "loess", y para gráficos mayores "method = "gam".

Otro elemento que podemos cambiar es la anchura de las barras de confidencia (la banda gris que acompaña la línea de tendencia). Lo haremos con "span" y puede variar de 0 a 1. Cuanto más pequeña, más ancha.

```{r}
ggplot(data = penguins) + geom_smooth(mapping = aes(x = flipper_length_mm, y = body_mass_g), span = 0.1)  + geom_point(mapping = aes(x = flipper_length_mm, y = body_mass_g))
```

## JITTER
Otro geom() interesante es geom_jitter() que se suele utilizar en scatterplots en los que hay muchos puntos para facilitar su lectura.

```{r}
ggplot(data = penguins) + geom_jitter(mapping = aes(x = flipper_length_mm, y = body_mass_g))
```

## BARRAS
Vamos a utilizar ahora geom_bar() para hacer un gráfico de barras. Usaremos el dataset "diamonds" que viene incorporado con ggplot2()

```{r}
ggplot(data = diamonds) + geom_bar(mapping = aes(x = cut))
```

Podemos añadir otros elementos como un color asociado a una categoría.

```{r}
ggplot(data = diamonds) + geom_bar(mapping = aes(x = cut, fill = cut))
```

Y podemos hacer las combinaciones que queramos. Por ejemplo, asocial el color de relleno de las barras a otra categoría como "clarity" para ver la composición en cada categoría de "cut". De esta manera conseguimos una gráfico de barras apiladas.

```{r}
ggplot(data = diamonds) + geom_bar(mapping = aes(x = cut, fill = clarity))
```