---
title: "Facet Functions"
output: github_document
---

```{r setup, include=FALSE}
knitr::opts_chunk$set(echo = TRUE)
```

```{r}
library("ggplot2")
library("palmerpenguins")
data("penguins")
```

## Facets
Con "facets" podemos mostrar grupos más pequeños o secciones de un grupo de datos, por ejemplo por los diferentes factores de una variable.

Tenemos dos tipos:

- facet_wrap() para utilizar con una sola variable.
- facet_grid()

## facet_wrap()
Vamos a dividir el scatterplot de los pingüinos y generar uno para cada especie.

```{r}
ggplot(data = penguins) + geom_point(mapping = aes(x = flipper_length_mm, y = body_mass_g, color = species)) + facet_wrap(~species)
```

Vamos a probar ahora con "diamonds" y generar un gráfico para grupo de "cut".

```{r}
ggplot(data = diamonds) + geom_bar(mapping = aes(x = color, fill = cut)) + facet_wrap(~cut)
```

## facet_grid()
Utilizaremos facet_grid() cuando queramos utilizar más de una variable. Por ejemplo para generar gráficos de los pingüinos por especie y sexo.

```{r}
ggplot(data = penguins) + geom_point(mapping = aes(x = flipper_length_mm, y = body_mass_g, color = species)) + facet_grid(sex~species)
```

O por isla y sexo...

```{r}
ggplot(data = penguins) + geom_point(mapping = aes(x = flipper_length_mm, y = body_mass_g, color = species)) + facet_wrap(island~sex)
```