---
title: "Cleaning Data"
output: github_document
---

```{r}
options(repos = list(CRAN="http://cran.rstudio.com/"))
```


# BASICS
Primero instalación y carga de los paquetes que vamos a utilizar. Si ya están 
instalados procedemos al segundo paso.

```{r}
install.packages("here")
install.packages("skimr")
install.packages("janitor")
install.packages("dplyr")
```

Procedemos a cargarlos

```{r}
library("here")
library("skimr")
library("janitor")
library("dplyr")
```

Utilizaremos como ejemplo Penguin Palmer Package. Instalamos y cargamos

```{r}
install.packages("palmerpenguins")
library("palmerpenguins")
```

Vamos a pedir un resumen (sumario) del dataset

```{r}
skim_without_charts(penguins)
```

Si queremos tener una idea rápida de lo que hay en el dataset usamos glimpse()

```{r}
glimpse(penguins)
```

Con head() también tenemos una rápida preview de los datos

```{r}
head(penguins)
```

Ahora ya podemos seleccionar los datos con los que queremos trabajar. Por ejemplo,
si queremos ver species

```{r}
penguins %>%
  select(species)
```

O si por ejemplo lo queremos todo excepto species

```{r}
penguins %>%
  select(-species)
```

Otra acción que podemos hacer para facilitar el análisis si fuera necesario es
renombrar una variable (columna)

```{r}
penguins %>%
  rename(island_new = island)
```

Dada la necesidad de usar las variables una y otra vez, es interesante que los 
nombres sean consistentes. Con rename_with() podemos hacerlo. Por ejemplo que todos
utilicen el _ para unir palabras

```{r}
rename_with(penguins, toupper)
```

O que estén todos los nombres de variables en minúsculas

```{r}
rename_with(penguins, tolower)
```

Y para asegurarnos que no contienen caracteres extraños usamos clean_names()

```{r}
clean_names(penguins)
```