---
title: "Closer look at data"
author: "Carlos Guadián"
date: "9/15/2021"
output: github_document
---

```{r setup, include=FALSE}
knitr::opts_chunk$set(echo = TRUE)
options(repos = list(CRAN="http://cran.rstudio.com/"))
```

## Puede parecer lo mismo, pero no lo es
Hay conjuntos de datos que pese a que tienen unas características similares, tienen diferencias importantes en cuanto a su composición.

Para mostrar el ejemplo tomamos Anscombe Quartet. Instalamos y cargamos el paquete Tmisc.

```{r}
install.packages("Tmisc")
library(Tmisc)
```

Y cargamos y vemos los datos que queremos examinar.

```{r}
data("quartet")
head(quartet)
```

Se puede apreciar que hay cuatro sets diferentes de datos. Vamos a pedir unos datos estadísticos básicos de cada uno de ellos con summarize para ver si hay diferencias entre ellos. 

En los resultados tanto la media, la desviación estándar y la correlación entre x e y son idénticas en todos los casos. Por lo tanto, si nos basamos en el sumario estadístico, podríamos decir que los cuatro grupos son iguales, en cuanto a datos se refiere.

```{r}
library(dplyr)
quartet %>% 
  group_by(set) %>% 
  summarize(mean(x), sd(x), mean(y), sd(y), cor(x, y))
```

Pero si los visualizamos con un sencillo gráfico... Podemos ver que cada uno de los sets es completamente diferente.

```{r}
library(ggplot2)
ggplot(quartet, aes(x, y)) + geom_point() + geom_smooth(formula = y ~ x, method = lm, se = FALSE) +facet_wrap(~ set)
```