---
title: "Organize your data"
output: github_document
---

```{r setup, include=FALSE}
knitr::opts_chunk$set(echo = TRUE)
```

Para realizar los ejemplos lo haremos con penguins dataset, parte de tidyverse

```{r}
library(tidyverse)
library("palmerpenguins")
```

## Sorting data
Vamos a ordenar el dataset penguins por bill_length_mm con arrange. Por defecto 
lo hace en orden ascendente.

```{r}
penguins %>% arrange(bill_length_mm)
```

Si lo queremos en orden descendente s칩lo enemos que a침adir un - a la variable.

```{r}
penguins %>% arrange(-bill_length_mm)
```

Para poder trabajar con estos datos sin da침ar los originales podemos asignar
el nuevo orden a un nuevo dataframe

```{r}
penguins2 <- penguins %>% arrange(-bill_length_mm)
```

## Grouping
Podemos utilizar group_by() para realizar todo tipo de operaciones, desde obtener
un sumario de los datos a ordenarlos.

Vamos a pedir la media de bill_length_mm agrupado por island sin valores NA

```{r}
penguins %>% group_by(island) %>% drop_na() %>% summarize(mean_bill_lenght_mm =
                                                            mean(bill_length_mm))
```

Podemos combinar group_by con m치s de una variable, igual que summarize

```{r}
penguins %>% group_by(species, island) %>% 
  drop_na() %>% summarize(mean_bl = mean(bill_length_mm), max_bl = max(bill_length_mm))
```

## Filter
Evidentemente podemos filtrar el dataset, por ejemplo por una de las especies

```{r}
penguins %>% filter(species == "Adelie")
```