---
title: "Predicciones Desviadas"
author: "Carlos Guadián"
date: "9/15/2021"
output: github_document
---

```{r setup, include=FALSE}
knitr::opts_chunk$set(echo = TRUE)
options(repos = list(CRAN="http://cran.rstudio.com/"))
```

## Predicciones no tan acertadas
Cuando se analizan datos se puede inferir el comportamiento o los resultados, pero no siempre son tan acertados como desearíamos.

Con la función Bias podemos calcular cual ha sido la desviación respecto de lo esperado.

Vamos a hacer una prueba con temperaturas y el paquete SimDesign.

```{r}
install.packages("SimDesign")
library(SimDesign)
```

Primero definimos las temperaturas. Actual y predecida. Y calculamos su desviación con "bias".

```{r}
actual_temp <- c(68.3, 70, 72.4, 71, 67, 70)
predicted_temp <- c(67.9, 69, 71.5, 70, 67, 69)
bias(actual_temp, predicted_temp)
```

Como se puede ver, la diferencia no es muy grande, por lo que las predicciones se ajustan bastante a la realidad.

Ahora vamos a probar con cifras de venta de una tienda de videojuegos.

```{r}
actual_sales <- c(150, 203, 137, 247, 116, 287)
predicted_sales <- c(200, 300, 150, 250, 150, 300)
bias(actual_sales, predicted_sales)
```

En este caso hay una predicción negativa de -35, es un indicador que debería hacer plantearse el modelo de predicción para ajustar los stocks de la tienda de una manera más óptima.