---
title: "Transforming Data"
output: github_document
---

```{r setup, include=FALSE}
knitr::opts_chunk$set(echo = TRUE)
```

## Cargar Tidyr
```{r}
library(tidyr)
library(dplyr)
```

## Crear un data frame
Vamos a crear tres vectores y fusionarlos en un dataframe para trabjar con él.

```{r}
id <- c(1:10)

name <- c("John Mendes", "Rob Stewart", "Rachel Abrahamson", "Christy Hickman", "Johnson Harper", "Candace Miller", "Carlson Landy", "Pansy Jordan", "Darius Berry", "Claudia Garcia")

job_title <- c("Professional", "Programmer", "Management", "Clerical", "Developer", "Programmer", "Management", "Clerical", "Developer", "Programmer")

employee <- data.frame(id, name, job_title)
```

## Separar datos de una columna
Vamos a separar la columna name en first y last name, indicando que lo debe hacer 
al primer espacio en blanco. Lo vamos a guardar en employee_2 para después.

```{r}
employee_2 <- separate(employee, name, into = c("first_name", "last_name"), sep = " ")
```

## Unir datos de una columna
Ahora vamos a la inversa, vamos a unir datos de diferentes columna en una sola.
Uniremos de nuevo first y last name para dejarlo como al principio.

```{r}
unite(employee_2, "name", first_name, last_name, sep = " ")
```

## Crear una nueva variable
Con mutate() podemos añadir columnas con cálculos de otras variables.
Consultamos la variables en el dataset penguins.

```{r}
library(palmerpenguins)
```

Añadimos una nueva columna calculando los Kg de los pingüinos y su altura en m.
```{r}
penguins %>% 
  mutate(body_mass_kg = body_mass_g / 1000, flipper_length_m = flipper_length_mm / 1000)
```